【裁判字號】    90,訴,10
【裁判日期】    900425
【裁判案由】    毒品危害防制條例
【裁判全文】
臺灣嘉義地方法院刑事判決                              九十年度訴字第一號
    公  訴  人  臺灣嘉義地方法院檢察署檢察官
    被      告  乙○○
右列被告因違反毒品危害防制條例案件，經檢察官提起公訴（八十九年度偵緝字第
二０九號），本院判決如左：
    主  文
乙○○無罪。
    理  由
一、本件公訴意旨略以：被告乙○○竟基於轉讓第二級毒品安非他命之概括犯意，先
    後於八十八年十一月間及同年十一月十二日下午二時許，在其位於嘉義縣水上鄉
    ○○村○○路○段六十七號住處，連續三次無償轉讓第二級毒品安非他命予友人
    甲○○施用。嗣於同年十一月十六日下午五時二十五分許，經警在嘉義縣水上地
    政事務所前路口查獲甲○○非法施用第二級毒品案後，始循線獲悉上情，因認被
    告涉犯毒品危害防制條例第八條第二項之轉讓第二級毒品罪嫌云云。
二、按犯罪事實應依證據認定之，無證據不得推定其犯罪事實。又不能證明被告犯罪
    者，應諭知無罪之判決，刑事訴訟法第一百五十四條、第三百零一條第一項分別
    定有明文。所謂認定犯罪事實之證據，係指足以認定被告確有犯罪行為之積極證
    據而言，苟未能發現相當證據，或證據不足為不利於被告事實之認定時，即應為
    有利於被告之認定，更不待何有利之證據，亦不能以推測或擬制之方法，以為裁
    判基礎（最高法院二十九年上字第三一○五號、四十年臺上字第八六號、五十六
    年度臺上字第八○七號判例意旨參照）。
二、本件公訴人認被告乙○○涉有前揭犯行，無非以證人甲○○於警訊、偵查中證述
    綦詳，且被告於偵查中亦供承：伊與該甲○○於勒戒所中相識、二人並無仇隙，
    亦曾合買安非他命共同施用，而甲○○確於八十八年十一月十二日下午二時許前
    往伊上址住處等語，資為論據。惟訊據被告乙○○則堅決否認有何被訴之轉讓安
    非他命犯行，辯稱並無轉讓安非他命給甲○○用過，而是與甲○○合資購買毒品
    施用等語。
四、經查，證人甲○○固於警訊、偵查中證述被告乙○○曾在提供二、三次安非他命
    供其吸食，惟於審理中即供稱伊於警局證述被告提供安非他命三、四次云云係應
    警察之要求，實被告並無轉讓毒品予伊，而是伊與被告合資購買毒品等語（見本
    院九十年二月六日、九十年三月二十一日訊問筆錄），所述均先後矛盾而不相符
    ，其真實性已足堪慮。次查，經本院對該證人與被告為隔離訊問結果，該證人陳
    稱：「... 我們是打電話聯絡，有時候是他打電話給我，有時候是我打的。」、
    「（問：通常是何人去買的？）被告乙○○。每次都是被告出面去買的。」、「
    （問：你是否知道被告乙○○向何人買毒品？）不知道，每次都是他（指被告）
    出面，我則是在他家等。」、「（問：你們有無一起吸食？）有的，如果我們是
    一起吸食，都是在他家吸食。」等語，被告則陳稱：「.... 他（指甲○○）不
    會事先和我聯絡，而且我那裡也沒有電話，我也不會打電話告訴他（指甲○○）
    要買毒品，他（指甲○○）也不會打電話來告訴我。」、「（問：你們約定要買
    毒品的時候，是兩人一起去買，還是約定壹個人代表去買？）都是兩人一起去買
    ，所以證人也會看到我們向何人買的。證人甲○○也沒有在我家等我，我自己一
    個人去買的情況。」「（問：你們買完之後，你們會一起吸食？)會的，我們在
    車上一起吸食，再各自回家，我不會在我家裡吸食，因為我太太會知道，也不會
    在證人甲○○家裡吸食，因為怕家裡的人知道。」等語（見卷附本院九十年三月
    二十一日訊問筆錄），二人對於如何合資購買毒品施用一節之陳述，雖有偌大出
    入，惟縱認前開證人翻異所供意在迴護，遍閱全卷仍乏足認與公訴人指述犯罪事
    實相符之佐證，要難僅憑證人甲○○前開有瑕疵之證述，及被告曾供承與甲○○
    於勒戒所中相識，亦曾合買安非他命共同施用，而甲○○確於八十八年十一月十
    二日下午二時許前往被告住處等語，即遽認被告確有此等犯行。此外，復查無其
    他積極事證足認被告有公訴人所指轉讓毒品之行為，揆諸前述說明，其犯罪尚屬
    不能證明，而應為無罪之諭知。
據上論斷，應依刑事訴訟法第三百零一條第一項前段，判決如主文。
本案經檢察官張長樹到庭執行職務
中      華      民      國    九十      年      四      月    二十五    日
                                臺灣嘉義地方法院刑事第一庭
                                      審判長法  官  陳  珍  如
                                            法  官  康  存  真
                                            法  官  鄧  晴  馨
右正本證明與原本無異。
如不服本判決，應於判決送達後十日內向本院提出上訴狀( 應附繕本 )。
中      華      民      國    九十      年      四      月    二十六    日
                                            書記官  李  彩  娥


司法院資訊處製作；財團法人民間司法改革基金會備份。
